臺灣高雄地方法院行政訴訟判決
110年度交字第264號
原      告  黃炳煌  

被      告  高雄市政府交通局

代  表  人  張淑娟  
訴訟代理人  蘇健義  
上列當事人間交通裁決事件，原告不服被告民國110年5月24日高
市交裁字第32-B00000000號裁決，提起行政訴訟，本院判決如下
：
    主  文
原告之訴駁回。
訴訟費用新臺幣參佰元由原告負擔。
    事實及理由
一、程序事項：本件為交通裁決事件，依兩造所述各節及卷內資
    料所示，本件事證已臻明確，本院認無經言詞辯論之必要，
    爰依行政訴訟法第237條之7之規定，不經言詞辯論而為判決
    。
二、事實概要：原告於民國110年2月21日21時20分許駕駛車牌號
    碼000-00號營業小客車（下稱系爭車輛），在高雄市凱旋二
    路98巷前（系爭違規地點），因有「不依規定駛入來車道（
    逆向行駛(超車)）」之違規行為，經高雄市政府警察局苓雅
    分局（下稱舉發機關）員警填掣掌高市警交字第B00000000
    號舉發違反道路交通管理事件通知單（下稱舉發通知單）當
    場舉發。嗣原告於應到案日期前之110年3月18日向被告陳述
    不服，經被告函詢舉發機關後，認原告確有上揭違規行為，
    乃依道路交通管理處罰條例（下稱處罰條例）第45條第1項
    第3款、第63條第1項第1款規定，於110年5月24日開立高市
    交裁字第32-B00000000號裁決書（下稱原處分），裁處原告
    「罰鍰新臺幣（下同）900元，並記違規點數1點」。原告不
    服，遂提起行政訴訟。
三、原告主張：舉發照片未拍攝到系爭車輛有跨越雙黃實線逆向
    行駛超車之狀態；況舉發員警當時所駕之警車為車龍第1輛
    車，系爭車輛為第2輛車，則舉發員警如何目睹系爭車輛有
    跨越雙黃實線逆向行駛超車；又依舉發照片所示，系爭違規
    地點為師大附中校門口前，該路段長度約25公尺，若要超車
    ，也無須跨越雙黃實線逆向行駛超車。故請求調閱路口攝影
    機等語。並聲明：原處分撤銷。
四、被告則以：經檢視採證影片：「畫面時間21:20:47-員警車
    輛行駛通過凱旋二路路口（師大附中校門口前），該路段劃
    設雙黃實線、21:20:49-警車通過第1條黃虛線、21:20:50-
    原告車輛行駛於來車道與警車並行（第2條黃虛線），後超
    越警車駛回原車道，員警上前攔查，車號:000-00…影片結束
    。」，復經檢視員警職務報告略以：「職自凱旋二路北向南
    行駛，經過師大附中，在駕駛過程中自左側後視鏡目視該營
    業小客車跨越雙黃線至對向車道，並一路逆向行駛對向車道
    後超越巡邏車。」，足認原告於雙黃實線路段逆向行駛，並
    無疑義。故原告所持理由，顯係事後矯飾辯解之詞，殊不足
    採。是原告於前揭時間、地點確有「不依規定駛入來車道」
    之違規事實，被告據以裁處，洵無不合等語，資為抗辯。並
    聲明：原告之訴駁回。
五、本院之判斷：
  ㈠按「汽車駕駛人，爭道行駛有下列情形之一者，處600元以上
    1,800元以下罰鍰：3、不依規定駛入來車道。」、「汽車駕
    駛人有下列各款所列條款之一者，除依原條款處罰鍰外，並
    予記點：1、有…第45條…情形之一者，各記違規點數1點。」
    處罰條例第45條第1項第3款、第63條第1項第1款定有明文。
    次按「汽車在未劃設慢車道之雙向二車道行駛時，應依下列
    規定：2、在劃有分向限制線之路段，不得駛入來車之車道
    內。」、「（第1項）分向限制線，用以劃分路面成雙向車
    道，禁止車輛跨越行駛，並不得迴轉。(第2項)本標線為雙
    黃實線，線寬及間隔均為10公分。除交岔路口或允許車輛迴
    轉路段外，均整段劃設之。」道路交通安全規則第97條第1
    項第2款、道路交通標誌標線號誌設置規則第165條亦分別定
    有明文。
　㈡經查，原告有事實概要欄所載之交通違規行為一節，有被告
    提出之高雄市政府警察局苓雅分局110年8月11日高市警苓分
    交字第11072626500號、110年4月23日高市警苓分交字第110
    71194600號函、舉發員警職務報告、採證照片及採證光碟等
    附卷可稽。故原告之違規事實，洵堪認定。
  ㈢原告雖以前詞主張舉發照片未拍攝到系爭車輛有跨越雙黃實
    線逆向行駛超車，又系爭車輛與警車為前後車關係，警車為
    前車，系爭車輛為後車，則舉發員警如何目睹系爭車輛有跨
    越雙黃實線逆向行駛超車，且依系爭違規地點的路段長度，
    原告若要超車，亦無須跨越雙黃實線逆向行駛超車云云。惟
    查，本院當庭勘驗採證光碟，勘驗結果為「畫面時間21:20:
    47-員警車輛行駛通過凱旋二路路口（師大附中校門口前）
    ，該路段劃設雙黃實線、21:20:49-警車通過第1條黃虛線、
    21:20:50-原告車輛行駛於來車道與警車並行(第2條黃虛線)
    ，後超越警車駛回原車道，員警上前攔查，車號：000-00…
    影片結束。」等情，有本院111年2月16日勘驗筆錄在卷可查
    ，復經檢視舉發員警職務報告略以：「職於110年2月21日20
    時至22時擔服巡邏勤務，於21時15分許駕駛巡邏車自凱旋二
    路北向南行駛，不料駕車行駛經過高師大附中（凱旋二路89
    號）校門前，在駕駛過程中自左側後視鏡目視該營業自小客
    車191-F6號驅車跨越雙黃線至對向車道，並一路逆向行駛對
    向車道後超越職所駕駛之巡邏車，故職遂將渠予以攔停。」
    等語，有舉發員警職務報告在卷可查。綜合上開事證，本院
    認為採證光碟雖無直接錄到系爭車輛有跨越雙黃實線逆向行
    駛超車之行為，但有錄到系爭車輛確實先行駛於來車道與警
    車並行(第2條黃虛線)之行為，復參酌舉發員警與原告並不
    相識，亦無恩怨，倘非親自見聞原告有上開交通違規情事，
    實無蓄意虛構違規事實，設詞誣攀原告之理，再衡諸一般駕
    駛人行車經驗，其視線可透過左後視鏡而察覺後車有跨越雙
    黃線至對向車道之情事，參以原告亦自承駕駛系爭車輛行駛
    在凱旋二路上，系爭車輛與警車為前後車關係，警車為前車
    ，系爭車輛為後車，是依原告斯時的行向及動線，應可判定
    原告駕駛系爭車輛行駛於來車道與警車並行(第2條黃虛線)
    之前，其有「不依規定駛入來車道（逆向行駛(超車)）」之
    違規行為無訛。故原告上開主張，屬卸責之詞，不足採信。
  ㈣綜上所述，原告於上述時、地確有「不依規定駛入來車道」
    之違規行為，被告依處罰條例第45條第1項第3款、第63條第
    1項第1款規定，以原處分裁處原告「罰鍰900元，並記違規
    點數1點」，於法有據。原告訴請撤銷，為無理由，應予駁
    回。
六、本件判決基礎已臻明確，兩造其餘攻防方法及訴訟資料經本
    院斟酌後，核與判決結果不生影響，不另一一論述，併此敘
    明。
七、本件第一審裁判費為300元，應由原告負擔，爰確定第一審
    訴訟費用額如主文第2項所示。
據上論結，本件原告之訴為無理由，依行政訴訟法第237條之7、
第237條之8第1項、第237條之9第1項、第236條、第98條第1項本
文，判決如主文。
中　　華　　民　　國　　111 　年　　6 　　月　　16　　日
　　　　　　　　　行政訴訟庭  法  官  吳文婷
上為正本係照原本作成。
如不服本判決，應於判決送達後20日內，向本院提出上訴狀並表
明上訴理由（原判決所違背之法令及其具體內容或依訴訟資料可
認為原判決有違背法令之具體事實），其未載明上訴理由者，應
於提出上訴後20日內向本院補提理由書（上訴狀及上訴理由書均
須按他造人數附繕本，如未按期補提上訴理由書，則逕予駁回上
訴），並應繳納上訴裁判費新臺幣750元。
中　　華　　民　　國　　111 　年　　6 　　月　　22　　日
                              書記官  洪嘉慧